【裁判字號】    95,軍上,10
【裁判日期】    950522
【裁判案由】    違反毒品危害防制條例
【裁判全文】
臺灣高等法院高雄分院刑事判決          95年度軍上字第10號
上  訴  人
即  被  告  甲○○
上列上訴人因違反毒品危害防制條例案件，不服國防部高等軍事
法院高雄分院95年度高判字第029號中華民國95年2月8日第二審
判決（國防部南部地方軍事法院94年度和判字第355號；起訴案
號：國防部南部地方軍事法院檢察署94年度平訴(1)字第187號）
，提起上訴，本院判決如下：
    主  文
上訴駁回。
    理  由
一、按軍事審判法第181條第5項規定，當事人不服高等軍事法院
    宣告有期徒刑之上訴判決者，得以判決違背法令為理由，向
    高等法院提起上訴。是當事人向高等法院提起上訴，應以高
    等軍事法院宣告有期徒刑之上訴判決違背法令為理由，係屬
    法定要件，如上訴狀並未依據卷內訴訟資料，具體指摘原判
    決不適用何種法則或如何適用不當，或所指摘原判決違法情
    事，顯與法律規定得為第三審上訴理由之違法情形，不相適
    合時，均應認其上訴為違背法律上之程式，予以駁回。
二、本件原判決綜合卷內全部證據資料，認定上訴人即被告甲○
    ○基於販賣第四級毒品硝甲西泮（俗稱：紅豆）營利之概括
    犯意，分別於民國94年2 月27日20時30分許，在海軍新兵訓
    練中心醫務所寢室內，以每顆新臺幣（下同）100 元之價格
    ，將第四級毒品硝甲西泮6 顆賣予林仁祥，得款600 元，復
    於同年3 月1 日16時30分許，於該中心醫務所廁所內，以每
    顆40元之價格，將該第四級毒品硝甲西泮5 顆賣予林仁祥，
    得款200 元之事實，並對被告之辯解已於理由內詳細予以指
    駁及說明其取捨證據暨認定事實得心證之理由，原判決並無
    任何違背法令之處。上訴人即被告甲○○上訴意旨略以：(一)
    原判決事實欄記載上訴人「明知」硝甲西泮係屬毒品危害防
    制條例所管制之第四級毒品（見原判決書第1 頁事實欄第1
    行至第4 行），理由欄卻記載，顯見上訴人將本案扣案藥丸
    賣予林仁祥前，既已得知該藥丸「可能」為迷幻藥，則依一
    般經驗法則，縱使其所辯非明知屬實，惟既已知無法在一般
    藥局買到，亦可輕易判斷可能係屬管制之毒品，而無法辭卸
    其有販賣毒品之「不確定故意罪責」（見原判決書第5 頁倒
    數第9 行至倒數第4 行），原判決實有判決理由矛盾之違法
    ；(二)證人陳昶霖於原審證稱：「（辯護人問：你認為他們交
    易之方式是否光明？）我認為在廁所交易是偷偷摸摸」（原
    審卷第45頁），原判決理由採此認定上訴人係利用隱蔽之方
    式為交易，惟上開證人陳昶霖所陳，無非係其個人意見，且
    與實際經驗無涉，不得作為證據，原判決之採證有違證據法
    則，即有判決違背法令之處云云。惟查：
    (一)原判決係依據證人翁誌佑、陳昶霖、林仁祥於偵查、審判
    時之歷次證詞，及海軍新兵訓練中心94年3月14日洗行字第
    0940000369號函所附上訴人自白調查報告，認定上訴人明知
    其所販賣予林仁祥之藥丸為毒品，主觀上確有販賣毒品之故
    意，上訴意旨所截取原判決書第5頁倒數第9行至倒數第4行
    「顯見被告將本案扣案藥丸賣予林仁祥前，既已得知該藥丸
    可能為迷幻藥，則依一般經驗法則，縱使其所辯非明知屬實
    ，惟既已知無法在一般藥局買到，亦可輕易判斷可能係屬管
    制之毒品，而無法辭卸其有販賣毒品之不確定故意罪責」之
    論述，實係用以指駁上訴人所稱其誤認與林仁祥交易之藥丸
    係鎮定劑，並無毒品認知之辯詞，而認縱使上訴人所辯其無
    毒品認知之辯詞屬實，依一般經驗法則，上訴人至少仍有販
    賣毒品之不確定故意罪責。更何況原判決緊接上開論述，再
    述明上訴人所稱無毒品認知之辯詞不可採之理由如下：「甚
    且證人陳昶霖已於本院審理中證稱：『（問：何時、如何情
    況下知道紅豆是毒品之一種？）我當時記得在廁所時，除了
    我之外現場有人說紅豆是毒品，但我不知道是誰，有可能是
    甲○○、翁誌佑、林仁祥其中1人』（本院審卷第46頁），
    此觀之前述翁誌佑目擊被告交易過程後，隨即向該管班長反
    應，而查獲本案，均可顯見被告與林仁祥交易時，已明知其
    所賣予林仁祥之藥丸即為毒品甚明，是被告及辯護意旨就此
    部分所辯，誤認其與林仁祥交易之藥丸係鎮定劑，並無毒品
    之認知乙節，純屬卸責之詞，不足以採信」，是原判決並無
    判決理由矛盾之違背法令情事；(二)原判決依上訴人所自承及
    援引證人翁誌佑、陳昶霖、林仁祥之證詞，認定上訴人與林
    仁祥交易毒品硝甲西泮之地點，分別為海軍新兵訓練中心醫
    務所寢室及廁所，依一般經驗法則，均可推斷上訴人與林仁
    祥之毒品交易，係利用隱蔽或私下場所所為，上訴人及辯護
    意旨所辯，上訴人在大庭廣眾之下進行交易，可證其無毒品
    認知乙節，並不足採信（見原判決書第6頁倒數第1行至第7
    頁第16行），是原判決係依一般經驗法則，認定上訴人與林
    仁祥於寢室及廁所交易毒品，係利用隱蔽或私下場所所為，
    而非在大庭廣眾之下，並非獨以證人陳昶霖所證其認為在廁
    所交易是偷偷摸摸之證詞為依據，更何況參酌陳昶霖身為一
    般人之意見，亦與所謂一般經驗法則無違，自無違反證據法
    則之判決違背法令情事。是原判決已詳為調查及依證據認定
    事實，其認事用法核無不合，並無違背法令情事。上訴意旨
    斷章取義，置原判決上開明確論斷於不顧，對判決理由詳予
    說明之事項，截取片段文句重為爭辯指摘，均與法律規定得
    為第三審上訴理由之違法情形，不相適合，其上訴為違背法
    律上之程式，應予駁回。
三、據上論斷，應依軍事審判法第206 條第1 項、刑事訴訟法第
    395 條前段，判決如主文。
中    華    民    國    95    年    5     月    22    日
                  刑事第八庭  審判長法  官  李炫德
                                    法  官  李淑惠
                                    法  官  簡志瑩
以上正本證明與原本無異。
不得上訴。
中    華    民    國    95    年    5     月    22    日
                                    書記官  白  蘭


司法院資訊處製作；財團法人民間司法改革基金會備份。
